

### CONTACTO

266 5017734

pablodalcaraz@gmail.com

https://portfoliopabloalcaraz.netlify.app/

Tobar García 1237 San Luis Cap.

## EDUCACIÓN

#### Desarrollo de Software

Universidad de La Punta 2023 - Actualmente

# Producción de bienes y servicios

Centro educativo N°27 Gob. Santiago Besso

## HABILIDADES

Alta capacidad para manejar y resolver problemas de manera dinámica.

Habilidad para la persuasión en situaciones conflictivas con clientes.

## CURSOS

### Desarrollador Front End

Ticmas Academy -Argentina Programa

### Manipulación de datos en Python

Ticmas Academy -Argentina Programa

## ALCARAZ, PABLO DAMIÁN

### DESARROLLADOR FULL STACK

### PERFIL PROFESIONAL

iHola! Soy Pablo, estudiante de Desarrollo de Software en la ULP(Universidad de La Punta), con experiencia en el desarrollo de aplicaciones web. Mis trabajos anteriores me han fortalecido en comunicación, trabajo en equipo y resolución de problemas. Me destaco por ser colaborativo, con habilidades interpersonales sólidas y una fuerte determinación para alcanzar metas.

### **SKILLS**

Frontend: HTML, Pug, Css, Bootstrap, JavaScript, React

Backend: Node.js, Express, Java. Spring Boot, Hibernate

Base de datos: MySql, PostgreSQL, MongoDB

### **EXPERIENCIA LABORAL**

### Atención y administración de Comercio Familliar

En 'Héroes & Co.', Desde 2013 - Hasta 2023 En 'Sol', Desde 2003 - Hasta 2006

- Control y actualización de precios.
- Control de stock de los proveedores y pago a los mismos.
- Manejo de la caja, cobro con posnet, cierre de caja.
- Atención y venta personalizada al cliente.

### Cajero y Analista de créditos

En 'Minicuotas RIBEIRO', Desde 2006 - Hasta 2013

- Atención al cliente
- Análisis de riesgo crediticio.
- Apertura de cuentas corrientes.
- Manejo y cobro de caja, cobro con PosNet y cheques.
- Tareas administrativas del sector.

### Cajero y Auxiliar de línea de cajas

En 'Hipermercados COTO', Desde 2001 - Hasta 2003

- Atención al cliente.
- Manejo y cobro de caja, cobro con PosNet y cheques.
- Tareas administrativas del sector.
- Distribución del personal.
- Manejo del fondo fijo.